臺灣新北地方法院民事簡易判決
111年度勞簡字第97號
原      告  康世忠  

訴訟代理人  郭振茂律師(法扶律師)
被      告  台灣動源營造股份有限公司


法定代理人  林妤瑾  
上列當事人間請求給付資遣費等事件，經本院於民國111年10月2
4日言詞辯論終結，判決如下：
    主  文
被告應給付原告新臺幣壹拾肆萬肆仟玖佰柒拾陸元，及自民國一
百一十一年九月六日起至清償日止，按週年利率百分之五計算之
利息。
訴訟費用由被告負擔。
本判決第一項得假執行。但被告如以新臺幣壹拾肆萬肆仟玖佰柒
拾陸元為原告預供擔保後，得免為假執行。
    事實及理由
壹、程序方面
　　本件被告經合法通知未於言詞辯論期日到場，核無民事訴訟
    法第386條各款所列情形，爰依原告聲請，由其一造辯論而
    為判決。
貳、實體方面
一、原告主張：
　㈠原告自民國104年6月9日起受僱於與被告具有「實質同一性」
    之偉宏營造股份有限公司（下稱偉宏公司）擔任外務人員，
    每月薪資新臺幣（下同）32,000元，於108年11月底申請轉
    任至被告服務，工作地點及工作內容均相同。嗣被告於111
    年6月21日通知原告依勞動基準法（下稱勞基法)第11條第2
    款終止勞動契約，工資結算至111年6月30日。惟被告雖於11
    1年7月2日開立非自願離職證明書予原告，然未依規定給付
    原告資遣費、預告期間工資及特別休假未休工資。爰依勞基
    法第16條第1項、第3項、第38條、勞工退休金條例第12條第
    1項規定，提起本件訴訟。
　㈡茲原告請求項目及金額如下：
　⒈資遣費112,976元：
　　原告於104年6月9日受僱偉宏公司時，被告及其法定代理人
    林妤瑾均為偉宏公司之董事，而偉宏公司及其法定代理人程
    珉儀均為被告之董事，2公司顯係相互投資之關係企業，且2
    公司業務之實際負責人均為總經理凌鴻章(現任偉宏公司董
    事長，為程珉儀之配偶，林妤瑾則為凌鴻章之阿姨），故2
    公司實質經營者同一，係屬實體同一性之事業，原告任職於
    偉宏公司及被告之期間應合併計算年資為7年22日，工作年
    資為7.061年（計算式：7+｛22/30/12}=7.061），而離職日
    前6個月之工資均為32,000元，月平均工資為32,000元，故
    被告應給付原告資遣費112,976元（計算式：32,000/2x7.06
    1=112,976）。
　⒉預告工資22,400元：
　　原告工作年資為7.061年，已滿3年以上，應有30日之預告期
    間，被告於111年6月21日預告終止兩造間勞動契約，工資結
    算至111年6月30日，預告期間不足計21日，故被告應給付原
    告預告期間工資22,400元（計算式：32,000/30x21=22,400
    ）。
　⒊特別休假未休假工資：9,600元
　　原告工作年資於111年6月9日已滿7年，應有特別休假15日，
    另有1日遞延未休假之特別休假，合計16日，原告於111年6
    月22日至6月30日請特別休假7天，尚有9日未休。故被告應
    給付原告特別休假未休工資計9,600元（計算式：32,000/30
    x9=9,600）。
　⒋以上共計144,976元。
　㈢併聲明：被告應給付原告144,976元，及自起訴狀繕本送達翌
    日起至清償日止，按週年利率5％計算之利息。
二、被告未於言詞辯論期日到場，亦未提出準備書狀作何聲明或
    陳述。
三、得心證之理由：
　㈠按當事人對於他造主張之事實，於言詞辯論時不爭執者，視
    同自認；當事人對於他造主張之事實，已於相當時期受合法
    之通知，而於言詞辯論期日不到場，亦未提出準備書狀爭執
    者，準用第1項之規定，民事訴訟法第280條第1項、第3項分
    別定有明文。經查，原告主張之事實，業據提出與所述情節
    相符之勞保被保險人投保資料表、新北市政府勞資爭議調解
    紀錄、非自願離職證明書、原告第一銀行帳號00000000000
    號帳戶歷史交易明細表影本及原告任職被告公司之名片等件
    為證（見本院卷一第23頁至第75頁）。而被告經合法通知，
    除未於言詞辯論期日到場，亦未提出任何書狀爭執或否認原
    告之主張，依民事訴訟法第280條第3項前段準用同條第1項
    前段之規定，即應視同自認原告之主張，是原告主張之事實
    ，堪信為真實。
　㈡茲就原告請求之項目及數額有無理由，分述如下：
　⒈資遣費部分：
  ⑴按勞工適用本條例之退休金制度者，適用本條例後之工作年
    資，於勞動契約依勞基法第11條規定終止時，其資遣費由雇
    主按其工作年資，每滿一年發給二分之一個月之平均工資，
    未滿一年者，以比例計給；最高以發給六個月平均工資為限
    ，不適用勞基法第17條之規定，勞工退休金條例第12條第1
    項定有明文。查被告業依勞基法第11條第2款之規定終止與
    原告間之勞動契約，已如上述，則原告依據勞工退休金條例
    第12條規定請求被告給付資遣費，自屬有據。
  ⑵復按為保障勞工之基本勞動權，加強勞雇關係，促進社會與
    經濟發展，防止雇主以法人之法律上型態規避法規範，遂行
    其不法之目的，於計算勞工退休年資時，非不得將其受僱於
    「現雇主」法人之期間，及其受僱於與「現雇主」法人有「
    實體同一性」之「原雇主」法人之期間合併計算，庶符誠實
    及信用原則（最高法院100年度臺上字第1016號判決意旨參
    照）。查被告與偉宏公司雖分屬不同之法人主體，然偉宏公
    司及其董事長程珉儀均為被告之股東，並曾任被告董事，且
    持股半數以上；又被告公司及其董事長林妤瑾亦為偉宏公司
    股東，並曾任偉宏公司董事，有本院依職權調取之2公司公
    司變更登記表可按，自屬所謂關係企業。復有原告所提出同
    時記載被告及偉宏公司名稱之任職名片可稽。此外，被告亦
    未以言詞或書狀爭執或否認原告之主張，揆諸前揭說明，堪
    認被告與偉宏公司具有實體同一性。從而，原告主張其任職
    被告之工作年資應自104年6月9日起至111年6月30日止，堪
    認有據。
  ⑶再查，原告主張其月平均工資為32,000元，業據提出帳戶交
    易明細、非自願離職證明書為證。又原告資遣年資為7年又2
    2日，新制資遣基數為3+191/360【計算式：{ （7＋（22÷30÷
    12）} ÷2＝3+191/360 】。從而，原告得請求被告給付之資
    遣費為112,978元【計算式：32,000×(3+191/360)＝112,978
    ，小數點以下四捨五入】，則原告於此金額範圍內，請求被
    告給付112,976元，洵屬有據，應予准許。
　⒉預告工資部分：
　⑴按雇主依第11條或第13條但書規定終止勞動契約者，其預告
    期間依左列各款之規定：一、繼續工作3個月以上1年未滿者
    ，於10日前預告之。二、繼續工作1年以上3年未滿者，於20
    日前預告之。三、繼續工作3年以上者，於30日前預告之。
    雇主未依第1項規定期間預告而終止契約者，應給付預告期
    間之工資。勞動基準法第16條第1項、第3項定有明文。
　⑵查原告受僱被告繼續工作3年以上，預告期間為30日。又被告
    於111年6月21日依勞基法第11條第2款規定預告原告於111年
    6月30日終止兩造間勞動契約，則原告依據勞基法第16條規
    定請求被告給付預告期間不足計21日之工資，核屬有據。又
    原告日工資為1,066.67元【計算式：32,000÷30＝1,066.67】
    。從而，原告請求被告給付預告期間工資22,400元【計算式
    ：1,066.67×21＝22,400，小數點以下四捨五入】，亦屬有據
    ，應予准許。
　⒊特別休假未休工資部分：
　⒈按勞工在同一雇主或事業單位，繼續工作滿一定期間者，每
    年應依下列規定給予特別休假，5年以上10年未滿者，每年
    應給予15日特別休假。勞工之特別休假，因年度終結或契約
    終止而未休之日數，雇主應發給工資。但年度終結未休之日
    數，經勞雇雙方協商遞延至次一年度實施者，於次一年度終
    結或契約終止仍未休之日數，雇主應發給工資。依據勞基法
    第38條第4項所定雇主應發給工資，依下列規定辦理：一、
    發給工資之基準：（一）按勞工未休畢之特別休假日數，乘
    以其一日工資計發。（二）前目所定一日工資，為勞工之特
    別休假於年度終結或契約終止前一日之正常工作時間所得之
    工資。其為計月者，為年度終結或契約終止前最近一個月正
    常工作時間所得之工資除以三十所得之金額。勞基法第38條
    第1項第5款、第4項、勞基法施行細則第24條之1第2項分別
    定有明文。
　⒉查原告受僱被告之工作年資為7年又22日，業經認定如前，依
    上開規定，被告應給予15日特別休假，又原告主張另有1日
    遞延未休之特別休假，合計16日，且已於111年6月22日至6
    月30日請特別休假7日，故原告尚有9日特別休假未休。又原
    告日工資為1,066.67元，已如前述。從而，原告請求被告給
    付特別休假未休工資計9,600元（計算式：1066.67x9=9,600
    ，小數點以下四捨五入），亦屬有據，應予准許。
四、綜上所述，原告依勞基法第16條第1項、第3項、第38條、勞
    工退休金條例第12條第1項之規定，請求被告應給付原告144
    ,976元，及自起訴狀繕本送達翌日即111年9月6日起至清償
    日止，按週年利率百分之5計算之利息，為有理由，應予准
    許。
五、末按法院就勞工之給付請求，為雇主敗訴之判決，應依職權
    宣告假執行，前項請求，法院應同時宣告雇主得供擔保或將
    請求標的物提存而免假執行，為勞動事件法第44條第1項、
    第2項所明定。本件判決為被告即雇主敗訴之判決，依據前
    開規定，依職權宣告假執行及免為假執行之宣告。
六、本件事證已臻明確，兩造其餘攻擊防禦方法及所提證據，經
    本院斟酌後，認核與判決結果不生影響，爰不逐一論述，併
    此敘明。
七、訴訟費用負擔之依據：民事訴訟法第78條。
中　　華　　民　　國　　111 　年　　11　　月　　7 　　日
                    勞動法庭  法  官  王士珮
以上正本係照原本作成。
如對本判決上訴，須於判決送達後20日內向本院提出上訴狀。如
委任律師提起上訴者，應一併繳納上訴審裁判費。
中　　華　　民　　國　　111 　年　　11　　月　　7 　　日
                              書記官  李依芳